【裁判字號】    98,上易,1127
【裁判日期】    980826
【裁判案由】    竊盜
【裁判全文】
臺灣高等法院臺中分院刑事判決        98年度上易字第1127號
上  訴  人
即  被  告  甲○○
                      樓
                    現另案於臺灣臺中監獄臺中分監執行中
上列上訴人因竊盜案件，不服臺灣臺中地方法院98年度易字第10
36號中華民國98年 5月26日第一審判決（起訴案號：臺灣臺中地
方法院檢察署98年度偵緝字第 462號），提起上訴，本院判決如
下：
    主  文
上訴駁回。
    事  實
一、甲○○前於民國九十二年間，因犯陸海空軍刑法之違反職役
    職責罪，經國防部南部地方軍事法院以九十二年度和判字第
    二三四號判決判處有期徒刑六月，緩刑二年確定；復因犯陸
    海空軍刑法之違反職役職責罪，經國防部中部地方軍事法院
    以九十二年度臺判字第一八九號判決判處有期徒刑七月，上
    開緩刑之宣告並經撤銷，二罪並定應執行刑為有期徒刑一年
    ，於九十三年七月十六日執行完畢；復於九十四年間，因犯
    陸海空軍刑法之違反職役職責罪，經國防部高等軍事法院以
    九十四年度法仁判字第二十九號判決判處有期徒刑二年確定
    ，甫於九十五年一月十七日執行完畢。竟仍不知悔改，復基
    於意圖為自己不法所有之竊盜犯意，於民國九十六年十一月
    七日凌晨五時許，自其位於臺中市西屯區○○○○街十八號
    四樓之住處，前往同棟大樓臺中市西屯區○○○○街十六號
    之地下停車場（與甲○○前揭住處之地下停車場位於同一處
    ，係雙併大樓地下共用停車場），持其所有客觀上足供兇器
    使用之瓦斯噴槍及長約十五公分之金屬製十字螺絲起子（均
    已丟棄而未扣案），先以瓦斯噴槍燒灼乙○○所有車牌號碼
    八九一八－ＨＵ號自小客車之右前座玻璃導致破裂後，再以
    徒手方式打開車門而進入車內，復以前揭金屬製十字螺絲起
    子拆解車內螺絲後竊取汽車音響一部得手。經臺中市警察局
    第六分局員警到場採集前揭自小客車內之指紋送請內政部警
    政署刑事警察局鑑定，鑑定結果與甲○○留存指紋卡之指紋
    相符，嗣甲○○於九十八年二月十六日經通緝到案後坦認上
    情。
二、案經臺中市警察局第六分局報請臺灣臺中地方法院檢察署檢
    察官偵查起訴。
    理  由
一、前揭犯罪事實業據被告甲○○迭於原審及本院審理時坦承不
    諱，核與證人即被害人乙○○於警詢之證述相符，並有臺中
    市警察局第六分局現場勘查報告（核退卷第七頁）及內政部
    警政署刑事警察局九十六年十二月二十六日刑紋字第○九六
    ○一九四一六一號指紋鑑驗書（警卷第六頁）在卷可稽，足
    認被告上揭之自白應與事實相符。本件事證明確，被告犯行
    至堪認定，自應依法論科。
二、按刑法上所謂兇器，其種類並無限制，凡客觀上對於人之生
    命、身體、安全構成威脅，具有危險性之兇器均屬之，且祇
    須行竊時攜帶此種具有危險性之兇器為已足，並不以攜帶之
    初有行兇之意圖為必要（最高法院七十九年臺上字第五二五
    三號判例參照）。經查，被告為本件加重竊盜犯行時所攜帶
    使用之瓦斯噴槍及螺絲起子，雖均未扣案，然觀之本件車輛
    遭破壞之車窗情況，可見車號八九一八－ＨＵ自小客車之右
    前玻璃車窗已遭破壞並棄置（核退卷第八頁、第九頁下方照
    片），另車內音響主機下方之置物盒亦遭翹開之情況（核退
    卷第十頁上方照片），再對照被告於偵查中自承先用瓦斯噴
    槍將右前方玻璃車窗燒破，再開門進入車內，並以長約十五
    公分金屬製十字螺絲起子翹開車內音響而竊盜得逞（偵卷第
    二十一頁），顯然用以破壞前揭物品之瓦斯噴槍及螺絲起子
    ，均為金屬材質，質地堅硬，在客觀上顯對人之生命、身體
    、安全構成威脅，俱屬兇器無訛。是核被告本件所為，係犯
    刑法第三百二十一條第一項第三款之攜帶兇器竊盜罪。另查
    被告前曾於九十二年間，因犯陸海空軍刑法之違反職役職責
    罪，經國防部南部地方軍事法院以九十二年度和判字第二三
    四號判決判處有期徒刑六月，緩刑二年確定；復因犯陸海空
    軍刑法之違反職役職責罪，經國防部中部地方軍事法院以九
    十二年度臺判字第一八九號判決判處有期徒刑七月，上開緩
    刑之宣告並經撤銷，二罪並定應執行刑為有期徒刑一年，於
    九十三年七月十六日執行完畢；復於九十四年間，因犯陸海
    空軍刑法之違反職役職責罪，經國防部高等軍事法院以九十
    四年度法仁判字第二十九號判決判處有期徒刑二年確定，甫
    於九十五年一月十七日執行完畢，有卷附臺灣高等法院被告
    前案紀錄表在卷可稽，其受有期徒刑之執行完畢，五年以內
    故意再犯有期徒刑以上之罪，為累犯，應依刑法第四十七條
    第一項規定加重其刑。
三、原審以被告本案之前揭事證明確，並審酌被告正值青年，竟
    不思向上，率爾以竊取方式滿足物質慾望，其動機及手段均
    值非難，但衡之其國中畢業，自十六歲開始從事廚師工作，
    且於本件事發後，於九十六年十二月間前往臺北工作，月薪
    約四萬元，收入不差，業據被告於原審審理時陳述在卷，且
    犯後自白犯行，態度堪稱良好，並與被害人達成和解，亦有
    原審法院調解筆錄及被害人乙○○之呈報狀（原審卷第二十
    一、二十六頁）等一切情狀，量處如原審判決主文所示之刑
    ，併敘明被告持以犯本件竊盜犯行時所使用之瓦斯噴槍及金
    屬製十字螺絲起子各一支，雖為被告所有，惟已丟棄而未扣
    案，業據被告自承在卷（偵卷第二十、二十一頁），又非違
    禁物，復無積極證據證明尚且存在，為免將來執行困難，爰
    不為沒收之宣告。經核其認事用法，並無違誤，量刑亦屬妥
    適，被告提起上訴未提出有利之證據及辯解，徒以原審量刑
    過重指摘原判決不當云云，並無理由，其上訴自應予駁回。
據上論斷，應依刑事訴訟法第368條，判決如主文。
本案經檢察官丙○○到庭執行職務。
中    華    民    國    98    年     8    月    26    日
            刑事第一庭  審判長法  官  陳  紀  綱
                              法  官  姚  勳  昌
                              法  官  張  智  雄
以上正本證明與原本無異。
不得上訴。
                              書記官  詹  雅  婷
中    華    民    國    98    年     8    月    26    日
附錄本案論罪科刑法條：
中華民國刑法第321條
（加重竊盜罪）
犯竊盜罪而有左列情形之一者，處 6 月以上、 5 年以下有期徒
刑：
一、於夜間侵入住宅或有人居住之建築物、船艦或隱匿其內而犯
    之者。
二、毀越門扇、牆垣或其他安全設備而犯之者。
三、攜帶兇器而犯之者。
四、結夥三人以上而犯之者。
五、乘火災、水災或其他災害之際而犯之者。
六、在車站或埠頭而犯之者。
前項之未遂犯罰之。


司法院資訊處製作；財團法人民間司法改革基金會備份。
